ru: Дом и сад > Товары для придомовых и садовых участков > Отдых на открытом воздухе > Уличные конструкции > Навесы и беседки: Навесы; Беседки
pt-PT: Casa e jardim > Relva e jardim > Vida ao ar livre > Estruturas para exterior > Tendas e gazebos: Abóbadas; Gazebos
el: Σπίτι & κήπος > Γκαζόν & κήπος > Υπαίθρια διαβίωση > Εξωτερικές κατασκευές > Στέγαστρα & κιόσκια: Στέγαστρα; Κιόσκια
hr-HR: Dom i vrt > Travnjak i vrt > Boravak na otvorenom > Vanjske konstrukcije > Nadstrešnice i sjenice: Nadstrešnice; Sjenice
sv: Hem och trädgård > Gräsmatta och trädgård > Utomhusliv > Utomhusbyggnader > Tält och lusthus: Baldakiner; Lusthus
de: Heim & Garten > Rasen & Garten > Garten & Balkon > Gartenhäuschen & Gartenbauten > Pavillons & Gartenlauben: Pavillons; Gartenlauben
zh-CN: 家居与园艺 > 草坪与花园 > 户外生活用品 > 户外建筑 > 遮蓬/凉亭: 遮蓬; 露台
ko: 가정/원예 용품 > 잔디/정원 > 야외활동 용품 > 야외 구조물 > 캐노피/정자: 캐노피; 전망대
en: Home & Garden > Lawn & Garden > Outdoor Living > Outdoor Structures > Canopies & Gazebos: Canopies; Gazebos
sk-SK: Dom a záhrada > Trávnik a záhrada > Terasa > Vonkajšie konštrukcie > Prístrešky a altánky: Prístrešky; Altánky
tr: Ev ve Bahçe > Çim ve Bahçe > Ev Dışında Yaşam > Dış Mekan Yapıları > Gölgelikler ve Kameriyeler: Gölgelikler; Kamelyalar
pt-BR: Casa e jardim > Gramado e jardim > Espaços residenciais externos > Estruturas externas > Capotas e toldos: Dosséis; Gazebos
nl: Huis en tuin > Tuin en gazon > Buitenleven > Buitengebouwen > Luifels en tuinhuisjes: Luifels; Tuinhuisjes
nb: Hjem og hage > Plen og hage > Leve ute > Utendørsbygg > Baldakiner og lysthus: Baldakiner; Lysthus
lt-LT: Namai ir sodas > Veja ir sodas > Gyvenimas lauke > Lauko konstrukcijos > Stoginės ir pavėsinės: Stoginės; Pavėsinės
hu: Otthon és kert > Gyep és kert > Kültéri élet > Kültéri szerkezetek > Előtetők és pavilonok: Előtetők; Pavilonok
fr: Maison et jardin > Pelouses et jardins > Vie en extérieur > Structures extérieures > Auvents et abris: Auvents; Abris
it: Casa e giardino > Prato e giardino > Vita all'aperto > Strutture da esterno > Baldacchini e gazebi: Tettoie; Gazebos
vi: Nhà và vườn > Bãi cỏ và vườn > Cuộc sống ngoài trời > Kết cấu ngoài trời > Mái che canopy và vọng lâu: Mái che canopy; Vọng lâu
es: Casa y jardín > Jardín > Artículos de exterior > Estructuras de exteriores > Pabellones y cenadores: Pabellones; Cenadores
fi: Koti ja puutarha > Piha ja puutarha > Oleskelu ulkona > Ulkorakennukset > Katokset ja huvimajat: Katokset; Huvimajat
da: Hjem og have > Græsplæne og have > Udendørsliv > Udendørskonstruktioner > Baldakiner og lysthuse: Baldakiner; Lysthuse
th: บ้านและสวน > สนามและสวน > ชีวิตกลางแจ้ง > สิ่งก่อสร้างกลางแจ้ง > คาโนปีและกาซีโบ: คาโนปี; กาซีโบ
ja: ホーム・ガーデン > ガーデン用品・ガーデン機器 > 屋外用家具・エクステリア > エクステリア > キャノピー・ガゼボ: キャノピー; ガゼボ
pl: Dom i ogród > Trawnik i ogród > Akcesoria ogrodowe > Architektura ogrodowa > Zadaszenia i altany: Zadaszenia; Altany
zh-TW: 居家和庭園 > 草皮和花園 > 戶外生活 > 戶外建物 > 遮蓬: 遮篷; 遮陽篷
sl-SI: Dom in vrt > Travnik in vrt > Bivanje na prostem > Zunanje konstrukcije > Nadstreški in vrtni paviljoni: Nadstreški; Vrtni paviljoni
cs: Dům a zahrada > Trávníky a zahrady > Bydlení na zahradě > Zahradní architektura > Markýzy a altány: Přístřešky; Altány
ro-RO: Casă și grădină > Gazon și grădină > Exterior > Structuri de exterior > Copertine și foișoare: Copertine; Foișoare
bg-BG: Дом и градина > Морава и градина > Живот на открито > Външни конструкции > Навеси и беседки: Навеси; Беседки